【裁判字號】    89,易,1017
【裁判日期】    891023
【裁判案由】    竊盜等
【裁判全文】
臺灣屏東地方法院刑事判決                        八十九年度易字第一一七號
    公  訴  人  臺灣屏東地方法院檢察署檢察官
    被      告  甲○○
右列被告因竊盜案件，經檢察官提起公訴（八十九年度偵字第二四五一號、八十九年
度偵字第二Ｏ五Ｏ號），本院判決如左：
    主  文
甲○○故買贓物，累犯，處有期徒刑伍月。
    事  實
一、乙○○（俟到案後另結）曾因違反肅清煙毒條例案件，經臺灣高等法院高雄分院
    於民國（下同）八十三年十一月三十日以八十三年度上訴字第一０一０號判處有
    期徒刑三年四月確定，於八十七年七月六日執行完畢；甲○○曾因違反麻醉藥品
    管理條例案件，經臺灣高等法院高雄分院於八十一年二月十八日以八十一年度上
    訴字第一五二號判處有期徒刑五年確定，於八十五年十一月五日執行完畢。
二、乙○○有前揭前科，猶不知悔改，復基於意圖為自己不法所有之概括之犯意，先
    於八十九年三月二十四日下午四時許，在屏東市○○路一二三號寶建醫院八樓八
    ０五之一號病房內，徒手竊取戊○○所有行動電話乙支。又於同月二十五日下午
    三時三十分許，在上址八樓八０八之二號病房內，竊取丙○○所有行動電話一支
    ，於同月二十五日晚上十時五十分許，因形跡可疑，經許榮杰報警查獲（八十九
    年度偵字第二０五０號）。再於同年四月十二日凌晨三時許，在屏東市○○里○○路六一一巷十二號前，自停放該處之丁○○所有車號ＶＺ─八一九五號小客車
    內，徒手竊取該車內丁○○所有之身分證一張。而甲○○明知上開身分證為來路
    不明之贓物，竟基於故買贓物之犯意，於同月十七日下午三時許，在屏東市○○
    路二七六之一號前以新台幣二仟元之代價故買上開身分證，欲利用上開身分證辦
    理行動電話號碼，之後欲使用該行動電話而不繳費用。嗣於同月十七日下午四時
    許，在屏東市○○路二七六之一號前，為警查獲甲○○持有上開身分證，始悉上
    情。
三、案經屏東縣警察局屏東分局報告臺灣屏東地方法院檢察署檢察官偵查起訴。
    理  由
一、訊據被告甲○○固不否認於右揭時、地有向被告乙○○收取上開身分證之事實，
    惟矢口否認有何故買贓物之犯行，辯稱：伊並未向乙○○購買上開身分證，且亦
    未借錢給他，他所拿給伊之身分證並不是為抵債云云，然查：被告甲○○與被害
    人丁○○不認識等情，為被告甲○○所自承，被告甲○○復於警訊及偵查中坦承
    ：身分證係要去辦一支王八機使用，．．，王八機就是利用別人身分證申請號碼
    ，然後盜打不用繳費，．．知道是違法等語（參見偵查卷第六頁、第七頁），是
    被告甲○○明知上開身分證非乙○○所有，卻未徵得被害人丁○○同意，逕自欲
    為違法勾當，被告顯知該身分證係贓物；且乙○○於偵查中及審理中亦陳稱係被
    告甲○○叫伊拿的一張二仟元，有偵查卷及審理筆錄附卷（參見偵查卷第七頁、
    本院八十九年九月十四日審理筆錄），是甲○○所辯，顯係卸責之詞，不足採信
    。此外，尚有贓物保領結一紙附卷可稽，本件事證明確，被告犯行洵堪認定。
二、核被告甲○○所為，係犯同法第三百四十九條第二項之故買贓物罪。公訴人雖認
    被告所犯係犯刑法第三百四十九條第一項之收受贓物罪，惟查收受贓物係指以無
    償之方式取得贓物，而本件被告係以二仟元代價故買，公訴人起訴法條容有未洽
    ，惟二者基本社會事實相同，爰酌予變更檢察官所引應適用之法條，又被告甲○○曾因違反麻醉藥品管理條例案件，經臺灣高等法院高雄分院於八十一年二月十
    八日以八十一年度上訴字第一五二號判處有期徒刑五年確定，於八十五年十一月
    五日執行完畢，有台灣高等法院被告全國前案紀錄表附卷可稽，五年內再犯有期
    徒刑以上刑之本罪，應依累犯規定加重其刑。爰審酌被告素行、犯罪之手段、目
    的、及犯罪後猶飾詞狡辯態度不佳等一切情狀，量處如主文所示之刑。
據上論斷，應依刑事訴訟法第二百九十九條第一項前、第三百條，刑法第三百四十九
條第二項、第四十七條，罰金鍰提高準條例第一條前段，判決如主文。
本案經檢察呂乾坤到庭執行職務。
中      華      民      國      八十九      年      十    月  二十三    日
                                      臺灣屏東地方法院刑事第二庭
                                          法  官    何清富
右正本證明與原本無異。
對於本判決如有不服應於收受送達後十日內向本院提出上訴書狀上訴於台灣高等法院
高雄分院並按他造當事人之人數附具繕本。
                                          書記官    謝天祥
中     華      民      國   八十九      年      十     月  二十三    日
附錄本件判決論罪所適用之法條：刑法第三百四十九條第二項。


司法院資訊處製作；財團法人民間司法改革基金會備份。
